# 商业保理公司风险准备金以及应收保理款项如何列报

提问人：forevayanami 时间：2020-12-09 00:01:00
根据银保监会发布的《关于加强商业保理公司监督管理的通知》的规定，商业保理公司计提的风险准备金，不得低于融资保理业务期末余额1%被审计单位A为一家取得商业保理牌照的商业保理公司，现需要按规定计提风险准备金
目前并无针对保理公司的会计准则，A公司按照期末融资保理余额1%计提风险准备金
账务处理为 借：利润分配-提取一般风险准备 贷：一般风险准备
另外A公司将应收保理业务本金在“应收账款”科目核算，并按照单独的信用风险组合计提坏账准备，期末余额列示在报表应收账款项目
问题 1 ：△一般风险准备 为财务报表上带△符号的金融类企业专用科目，A公司属于商业保理公司，如果按照是否需要取得《金融许可证》作为区分金融公司的依据，
A公司不属于金融企业，是否能够将风险准备金列报在报表 △一般风险准备 项目？如果不能，请教各位老师，应当如何列报较为合理，项目组未找到公开信息中可参考案例。
问题 2 ：A公司将应收保理业务本金列示在应收账款 项目，按信用风险组合计提坏账准备是否合理？
就上述问题，请教各位老师，感谢！

回答人：chenyiwei
自 2018 年起，商业保理公司已明确属于银保监会的监管范围，因此应适用金融企业的相关财务、会计管理制度。可使用金融企业专用的财务报表项目。此类从税后利润中提取的准备金可列入一般风险准备。
应收保理业务应根据有无追索权作出区分。有追索权的，视同发放贷款；无追索权的，视同受让应收账款，但因为并非自身经营活动产生，故不应列为应收账款，建议使用其他恰当的报表项目，如其他流动资产。
对于有追索权和无追索权的情况，可能需划分为不同组合计提准备。